臺灣高雄地方法院民事裁定            100年度家聲字第297號
聲  請  人  陳秀珍中國大陸地.
非訟代理人  姚志豪
相  對  人  鄭晃平
上聲請人聲請認可大陸地區民事確定判決效力事件，本院裁定如
下：
    主  文
認可大陸地區福建省福清市人民法院西元2010年11月1 日（2010
）融民初字第1734號民事判決，於西元2011年3 月29 日生效。
程序費用新臺幣壹仟元由聲請人負擔。
    理  由
一、聲請意旨略以：兩造原係夫妻，嗣因雙方感情破裂，經大陸
    地區福建省福清市人民法院，於西元2010年11月1日，以（2
    010 ）融民初字第1734號民事判決准許兩造離婚，該判決並
    於2011年3 月29日生效確定，且經財團法人海峽交流基金會
    驗證屬實，聲請人爰依臺灣地區與大陸地區人民關係條例第
    74條第1 項規定，聲請裁定認可上揭民事判決等語。
二、按在大陸地區作成之文書，經行政院設立或指定之機構或委
    託之民間團體驗證者，推定為真正。又在大陸地區作成之民
    事確定判決、民事仲裁判斷，不違背臺灣地區公共秩序或善
    良風俗者，得聲請法院裁定認可。上揭規定，以在臺灣地區
    作成之民事確定裁判、民事仲裁判斷，得聲請大陸地區法院
    裁定認可或為執行名義者，始適用之，臺灣地區與大陸地區
    人民關係條例第7 條、第74條第1 項、第3 項分別定有明文
    。
三、經查，聲請人上揭主張，業據聲請人提出大陸地區福建省福
    清市人民法院西元2010年11月1 日（2010）融民初字第1734
    號民事判決書、福建省福清市人民法院民事判決生效證明書
    、福建省福清市公證處（2011）融證民字第4385、4386號公
    證書、財團法人海峽交流基金會（100 ）核字第057111、05
    7112號證明各1 份為證，而經本院審核上揭聲請人提出之文
    件內容，核與聲請人上開主張相符。本院並審酌，上揭民事
    判決內容，係以兩造草率登記結婚，婚姻基礎差，婚後雙方
    個性不合經常爭吵，無法建立夫妻感情，且雙方已失去聯繫
    ，夫妻關係名存實亡等情為據，而准予判決兩造離婚，此與
    我國民法第1052條第2 項規定之離婚重大事由相當，其判決
    理由亦與我國之公共秩序或善良風俗並無違背。又大陸地區
    業於西元1998年（即民國87年）1 月15日，通過「最高人民
    法院關於人民法院認可台灣地區有關法院民事判決的規定」
    ，並自同年5 月26日起施行，是在臺灣地區作成之民事確定
    裁判，已得依該規定聲請大陸地區法院裁定認可，故我國法
    院依法亦得認可大陸地區之民事確定判決。從而，參諸上揭
    法條規定，本件聲請，於法尚無不合，應予認可。
四、程序費用負擔之裁判依據：依非訟事件法第21條第1 項，裁
    定如主文。
中    華    民    國      100   年    7    月    6    日
                          家事法庭法  官  呂憲雄
以上正本係照原本作成。
如不服本裁定，應於收受裁定後10日內，向本院提出抗告狀，須
按對照提出繕本，並繳納裁判費。
中    華    民    國      100   年    7    月    6    日
                                  書記官  沈  蘊